# 应收票据贴现手续费是否视为“财务费用-利息支出”？

提问人：tony868lamy 时间：2010-03-18 18:54:10
:handshake （分风险转移与未转移两种情况）
1. 转移为出售；
2. 未转移为质押借款；

回答人：chenyiwei
回复 楼主 tony868lamy 的帖子 1 、如果终止确认相关应收票据的，应计入损益处理，可以作为财务费用。 2 、如果没有终止确认相关应收票据的，则应当将手续费作为相关借款摊余成本的一部分，在贴现日至票据到期日之间摊销，作为利息费用的调整。如果涉及金额不重大的，基于重要性原则，也可以一次性计入损益（财务费用——利息支出）处理。

回答人：chenyiwei
回复 藤椅 tony868lamy 的帖子如果终止确认相关应收票据，那就不存在借款了，自然也就不存在利息支出的问题。

回答人：chenyiwei
回复 7 楼 tony868lamy 的帖子作为“其他”或“手续费支出”较为恰当。